臺灣臺中地方法院刑事判決　　　　　　　　　　　　　九十一年度易字第六四五號
　　公　訴　人　臺灣臺中地方法院檢察署檢察官
　　被　　　告　乙○○
　　　　　　　　甲○○
右列被告等因竊盜案件，經檢察官提起公訴（九十一年度偵字第一三一一號），本院
判決如左：
    主  文
乙○○共同竊盜，累犯，處有期徒刑拾月。
甲○○共同竊盜，處有期徒刑捌月。
    事  實
一、乙○○曾因懲治盜匪條例、肅清煙毒條例及搶奪案件，經本院於民國八十四年五
    月十四日分別判處有期徒刑三年六月、一年十月及一年，並定其應執行之刑為有
    期徒刑六年一月確定後入監服刑，於八十六年五月六日假釋出獄，刑期至八十九
    年九月二十九日期滿，以執行完畢論。九十年十一月二十三日下午一時許，甲○○（乙○○胞弟）騎乘機車搭載乙○○行經臺中縣豐原市○○路六七號前，見丙○○離開車號６Ｊ－９８７６號自用小客車而未將車門上鎖，二人竟臨時起意，
    共同意圖為自己不法之所有，由甲○○下車竊取丙○○所有置於車內之皮包一個
    ，內有現金新臺幣（下同）六千餘元、空白支票兩本、已簽發之支票三張、已退
    票之客票二張、客戶資料、信用卡、行動電話、印章、眼鏡及證件等物品，得手
    後改由乙○○騎乘機車搭載甲○○離開現場，現金由二人朋分花用，甲○○並分
    得行動電話一支及其中一紙已簽發之支票即發票人羅玉霞所簽發交付丙○○用以
    給付保險費之票號ＦＣ0000000號、發票日九十年十一月三十日、金額二
    萬元、付款銀行華南商業銀行豐原分行之支票乙紙，其餘物品則經二人任意丟棄
    。嗣因甲○○將前開支票，交由其不知情之父親房文生，房文生再委請不知情之
    林淑蕙提示兌現，因丙○○業已掛失止付而退票，房文生乃前往臺灣彰化少年輔
    育院向執行感化教育之甲○○詢問詳情，甲○○向房文生坦承該支票係其行竊所
    得，並請房文生代為向警方自首而接受裁判，因而查悉上情。
二、案經甲○○於其犯罪被發覺前，請房文生代為向臺中縣警察局東勢分局自首，並
    由該分局報告臺灣臺中地方法院檢察署檢察官偵查起訴。
    理  由
一、訊據被告乙○○坦承與甲○○共乘機車行經臺中縣豐原市○○路段，然矢口否認
    有為右揭竊盜犯行，辯稱：當天是由其騎乘機車搭載甲○○，於路口紅燈停等之
    際，甲○○突然下車，回來時手上即拿著一個皮包，內有證件及支票等物品，其
    並不知該皮包之來源，其向甲○○收取現金四千元，是因為甲○○有欠其金錢等
    語。惟查，右揭事實迭據被告甲○○於警訊、檢察官偵查及本院審理時坦承不諱
    ，核與被害人丙○○於警訊時陳述之失竊情節相符，有其警訊筆錄附卷可稽，並
    有支票暨退票理由單影本各一紙在卷可稽，堪信為真實。被告甲○○於其犯罪被
    發覺前，請其父親房文生代為向臺中縣警察局東勢分局自首而接受裁判乙情，業
    據房文生於警訊時陳述甚明，有其警訊筆錄存卷可參，核與臺中縣警察局東勢分
    局刑事案件報告書記載之查獲情節相符，亦堪認被告甲○○確有自首之情節。被
    告乙○○既陳稱甲○○係突然下車後取回皮包，且皮包內有證件及支票等物品，
    則其對於該皮包係屬來源不明之物品，理應有所認識，竟仍自甲○○處取得四千
    元，並辯稱不知該皮包係甲○○行竊之物品，其辯詞本已違背常情，而難以採信
    。參以，被告甲○○為被告乙○○之胞弟，被告乙○○復自承與弟弟甲○○並無
    仇恨，且被告甲○○無論是否供出被告乙○○共同行竊，本質上無礙於被告甲○○之量刑輕重，是被告甲○○顯無構詞攀誣被告乙○○之必要及可能生，自以被
    告甲○○之供詞為可採信，是本案事證明確，被告乙○○、甲○○共同竊盜之犯
    行，已堪認定。
二、核被告乙○○、甲○○所為，均係犯刑法第三百二十條第一項之竊盜罪。被告二
    人間，具有犯意聯絡及行為分擔，均為共同正犯。被告乙○○因懲治盜匪條例、
    肅清煙毒條例及搶奪案件，經本院於八十四年五月十四日分別判處有期徒刑三年
    六月、一年十月及一年，並定其應執行之刑為有期徒刑六年一月確定後入監服刑
    ，於八十六年五月六日假釋出獄，刑期至八十九年九月二十九日期滿，以執行完
    畢論，有臺灣高等法院被告全國前案紀錄暨臺灣臺中地方法院檢察署刑案資料查
    註紀錄表附卷可稽，被告乙○○前受有期徒刑執行完畢，五年以內再犯本件有期
    徒刑以上之罪，為累犯，依刑法第四十七條規定加重刑。被告甲○○於其犯罪被
    發覺前，請其父親房文生代為向臺中縣警察局東勢分局自首而接受裁判，爰依刑
    法第六十二條前段規定減輕其刑。爰分別審酌被告乙○○、甲○○之犯罪動機在
    於竊取財物朋分花用、利用被害人車門未鎖之機會竊取財物，手段尚稱平和、被
    害人所受之損害及被告乙○○犯後猶飾詞狡辯，並無悔意及被告甲○○犯後坦承
    犯行，頗具悔意等一切情狀，分別量處如主文所示之刑，以示懲儆。
三、公訴意旨另以被告乙○○、甲○○於前開時、地共同行竊被害人丙○○之皮包內
    ，共有現金四萬餘元，被告甲○○堅稱該皮包內僅有六千餘元，則就逾越六千餘
    元部分，被告二人亦涉有共同竊盜罪嫌等語。惟查，前開皮包內之現金共有四萬
    餘元乙情，自始即僅有被害人丙○○之陳述，然已為被告等所否認，則該皮包內
    之現金總數是否確為四萬餘元，並無其他積極證據足資佐證，顯不足以證明被告
    就逾越六千餘元之部分，亦有竊盜之犯行，原應均為無罪之諭知，惟公訴意旨認
    此部分與前開有罪部分有實質上一罪關係，本院爰不另為無罪之諭知，附此說明
    。
據上論斷，應依刑事訴訟法第二百九十九條第一項前段，刑法第二十八條、第三百二
十條第一項、第四十七條、第六十二條前段，罰金罰鍰提高標準條例第一條前段，判
決如主文。
中      華      民      國    九十一    年      三      月    二十九    日
                              臺灣臺中地方法院刑事第三庭
                                      法  官  陳  得  利
右正本證明與原本無異。
如不服本判決，應於送達後十日內向本院提出上訴狀（須附繕本），上訴於臺灣高等
法院臺中分院。
                                      書記官
中      華      民      國    九十一    年      四      月      二      日
附錄本案論罪科刑法條全文：
刑法第三百二十條第一項
意圖為自己或第三人不法之所有，而竊取他人之動產者，為竊盜罪，處五年以下有期
徒刑、拘役或五百元以下罰金。
